# 关于新收入准则下建设设计行业收入确认方式

提问人：SIIIII 时间：2020-11-09 15:27:00
请教各位：新收入准则下，建设设计行业收入模式是按照某一时点确认还是某一时段确认喃？具体怎么操作喃

回答人：chenyiwei
建筑设计行业所提供的设计服务，大概率不满足新收入准则第十一条所列“在一段时间内履约”的三种情形中的前两种，所以只能考虑是否满足第三种。对于第三种情形中的前半句“企业履约过程中所产出的商品具有不可替代用途”基本上是满足的，但后半句“在整个合同期间内有权就累计至今已完成的履约部分收取款项”，如果只是简单地按进度付款，则是不满足的，此时只能作为在一个时点履约的履约义务。
另外，设计服务一般还会包含后续施工期间内的跟踪服务，这种情况应考虑是保证性质保（或有事项）还是服务性质保（另一个单独的履约义务）。